臺灣臺中地方法院刑事判決
                                     110年度易字第1009號
公  訴  人  臺灣臺中地方檢察署檢察官
被      告  張志平



上列被告因竊盜案件，檢察官提起公訴（110 年度偵字第11925
號），本院合議庭裁定由受命法官獨任進行簡式審判程序，判決
如下：
    主    文
張志平犯踰越安全設備侵入住宅竊盜未遂罪，累犯，處有期徒刑
伍月，如易科罰金，以新臺幣壹仟元折算壹日。
    犯罪事實
一、張志平基於意圖為自己不法所有之踰越安全設備侵入住宅竊
    盜犯意，於民國105 年4 月19日下午3 時50分許，騎乘車牌
  &0000; 號碼000 –876 號普通重型機車行經臺中市○○區○○街00
    號即張林玉茹住處前，趁無人注意之際，將上開機車停放於
    上址住處對面，再步行至該住宅後門處，徒手扳開該住宅後
    方窗戶外鐵網柵欄後，再拉開未上鎖之窗戶，踰越該窗戶侵
    入該住宅內，著手搜尋財物之際，適見張林玉茹於同日下午
    4 時4 分許自外返回住處，而未搜獲任何財物，其旋即騎乘
    前揭機車逃離現場。嗣警方據報到場處理並循線查獲上情。
二、案經臺中市政府警察局烏日分局報告臺灣臺中地方檢察署檢
    察官偵查起訴。
    理    由
一、本案被告張志平所犯為死刑、無期徒刑、最輕本刑為3 年以
    上有期徒刑以外之罪，其於準備程序就前揭被訴事實為有罪
    之陳述，經受命法官告知簡式審判程序之旨，並聽取其與公
    訴人之意見後，本院認無不得或不宜改依簡式審判程序進行
    之處，爰依刑事訴訟法第273 條之1 第1 項、第284 條之1
    規定，裁定本案由受命法官獨任進行簡式審判程序，合先敘
    明。
二、上開犯罪事實，業據被告於警詢、偵訊及本院審理時均坦承
    不諱（見偵卷第57至60、147 至151 頁、本院卷第113 頁）
    ，核與被害人張林玉茹、證人劉秀琴於警詢中陳述情節相符
    （見偵卷第61至64、67至70頁），且有臺中市政府警察局10
    9 年12月16日中市警鑑字第1090091737號鑑定書、臺中市政
    府警察局烏日分局刑案現場勘查報告各1 份、刑案現場照片
    42張、刑案現場測繪圖、監視器錄影翻拍照片26張、闖入現
    場採證照片10張附卷可稽（見偵卷第73、77至102 、105 至
    124 頁），足認被告之自白與上開事證相符，堪以採信。本
    案事證明確，被告犯行堪以認定，應依法論科。
三、論罪科刑
  ㈠按行為後法律有變更者，適用行為時之法律。但行為後之法
    律有利於行為人者，適用最有利於行為人之法律，刑法第2
    條第1 項定有明文。被告行為後，刑法第321 條業經修正，
    並於108 年5 月29日經總統華總一義字第10800053451 號令
    公布施行，而於108 年5 月31日生效。修正前刑法第321 條
    原規定：「犯竊盜罪而有下列情形之一者，處6 月以上、5
    年以下有期徒刑，得併科新臺幣10萬元以下罰金：一、侵入
    住宅或有人居住之建築物、船艦或隱匿其內而犯之者。二、
    毀越門扇、牆垣或其他安全設備而犯之者。三、攜帶兇器而
    犯之者。四、結夥3 人以上而犯之者。五、乘火災、水災或
    其他災害之際而犯之者。六、在車站、埠頭、航空站或其他
    供水、陸、空公眾運輸之舟、車、航空機內而犯之者。前項
    之未遂犯罰之。」；修正後刑法第321 條則規定：「犯前條
    第一項、第二項之罪而有下列情形之一者，處6 月以上5 年
    以下有期徒刑，得併科50萬元以下罰金：一、侵入住宅或有
    人居住之建築物、船艦或隱匿其內而犯之。二、毀越門窗、
    牆垣或其他安全設備而犯之。三、攜帶兇器而犯之。四、結
    夥三人以上而犯之。五、乘火災、水災或其他災害之際而犯
    之。六、在車站、港埠、航空站或其他供水、陸、空公眾運
    輸之舟、車、航空機內而犯之。前項之未遂犯罰之。」，就
    加重竊盜罪之法定刑，由「6 月以上、5 年以下有期徒刑，
    得併科新臺幣10萬元以下罰金」，提高為「6 月以上5 年以
    下有期徒刑，得併科50萬元以下罰金（按依刑法施行法第1
    條之1 第1 項規定刑法分則編所定罰金之貨幣單位為新臺幣
    ）」，經比較新、舊法律，修正後刑法第321 條並無有利於
    被告之情形，依刑法第2 條第1 項前段規定，就此部分，自
    應用行為時法即修正前刑法第321 條規定。
  ㈡按刑法第321 條第1 項第2 款之毀越門牆或安全設備竊盜罪
    ，稱「毀」即毀損；稱「越」即踰越或超越。毀與越不以兼
    有為限，若有其一即克當之（最高法院86年度台上字第1778
    號判決意旨參照）。次按刑法第321 條第1 項第2 款所謂「
    其他安全設備」，係指除門扇牆垣以外，依通常觀念足認為
    防盜之一切設備而言（最高法院78年度台上字第4418號判決
    意旨參照）。查窗戶（含玻璃）、氣窗、鐵窗均具有防閑之
    效用，依社會通常觀念，屬於維護安全之防盜設備，均屬該
    條款所謂其他安全設備。被告於上開時間，打開未上鎖之窗
    戶並自該窗攀爬進入被害人張林玉茹上址住處內，自屬踰越
    安全設備侵入住宅行為。
  ㈢核被告所為，係犯修正前刑法第321 條第2 項、第1 項第1款
    、第2 款之踰越安全設備侵入住宅竊盜未遂罪。
  ㈣刑之加重減輕
  ⒈被告前因⑴竊盜案件，經臺灣雲林地方法院98年度易字第388 
    號判決判處有期徒刑9 月確定；⑵竊盜案件，經本院98年度
    簡字第1144號判決判處有期徒刑4 月確定；⑶竊盜等案件，
    經本院98年度易字第3910號判決分別判處有期徒刑4 月（共
    3 罪）、6 月（共2 罪）、5 月、10月、7 月、3 月，應執
    行有期徒刑3 年確定；⑷竊盜案件，經臺灣臺東地方法院99
    年度東簡字第246 號判決判處有期徒刑4 月確定，上開各罪
    經聲請法院定應執行有期徒刑4 年，嗣移送入監執行，於10
    4 年10月20日縮短刑期假釋出監並付保護管束，於104 年12
    月1 日保護管束期滿執行完畢等情，有臺灣高等法院被告前
    案紀錄表1 份附卷可參（見本院卷第15至52頁），其於上開
    有期徒刑執行完畢後5 年內故意再犯本案有期徒刑以上之罪
    ，為累犯。復審酌被告上開前案與本案間，其犯罪手段、侵
    害之法益及所犯之罪質均相同，且於前案執行完畢後約4月
    再犯本案，足見前案徒刑執行之成效不彰，主觀上具有特別
    之惡性，而有刑罰反應力薄弱之情形。是綜合本案犯罪情節
    ，認依累犯規定加重最低本刑，並不致使被告所受之刑罰超
    過其所應負擔之罪責，亦不會造成其人身自由因此遭受過苛
    之侵害，無違憲法罪刑相當原則及比例原則，故依司法院釋
    字第775 號解釋意旨，認本件應依刑法第47條第1 項規定，
    加重其刑。
  ⒉被告已著手於犯罪事實欄一、所示加重竊盜犯行之實行，惟
    尚未得手，屬未遂犯，所生危害較既遂犯為輕，爰依刑法第
    25條第2 項規定，減輕其刑。並依法先加重後減輕之。
  ㈤爰以行為人之責任為基礎，審酌被告正值壯年，非無謀生能
    力，不思循正途賺取金錢購得自己所需之物，踰越上址住宅
    之窗戶進入該屋後，於被害人張林玉茹之住處內著手行竊，
    破壞他人居住安寧，欠缺對他人財產權之尊重及法治觀念，
    所為實屬不該；考量被告坦承犯行之犯後態度，兼衡其智識
    程度及生活狀況等一切情狀（詳如本院卷第113 至115 頁所
    示），量處如主文所示之刑，並諭知易科罰金之折算標準。
據上論斷，應依刑事訴訟法第273條之1第1項、第299條第1項前
段，刑法第2 條第1 項前段、（修正前）第321 條第2 項、第1
項第1 款、第2 款、第47條第1 項、第25條第2 項、第41條第1
項前段，判決如主文。
本案經檢察官郭景銘提起公訴，檢察官陳君瑜到庭執行職務。
中　　華　　民　　國　 110　　年　　9 　　月　　8 　　日
                  刑事第六庭    法　官  李怡真
以上正本證明與原本無異。
如不服本判決應於收受送達後20日內向本院提出上訴書狀，並應
敘述具體理由；其未敘述上訴之理由者，應於上訴期間屆滿後20
日內向本院補提理由書（均須按他造當事人之人數附繕本）「切
勿逕送上級法院」。
告訴人或被害人如不服判決，應備理由具狀向檢察官請求上訴，
上訴期間之計算，以檢察官收受判決正本之日起算。
　　　　                        書記官  林怡君
中　　華　　民　　國　　110 　年　　9 　　月　　9 　　日
附錄本案論罪科刑法條全文：
修正前中華民國刑法第321條第 321 條犯竊盜罪而有下列情形之
一者，處六月以上、五年以下有期徒刑，得併科新臺幣十萬元以
下罰金：
一、侵入住宅或有人居住之建築物、船艦或隱匿其內而犯之者。
二、毀越門扇、牆垣或其他安全設備而犯之者。
三、攜帶兇器而犯之者。
四、結夥三人以上而犯之者。
五、乘火災、水災或其他災害之際而犯之者。六、在車站、埠頭
    、航空站或其他供水、陸、空公眾運輸之舟、車、航空機內
    而犯之者。前項之未遂犯罰之。
六、在車站、港埠、航空站或其他供水、陸、空公眾運輸之舟、
    車、航空機內而犯之。
前項之未遂犯罰之。